pt-BR: Saúde e beleza > Cuidados pessoais > Cosméticos > Cuidados com as unhas > Unhas postiças: Unhas postiças; Películas e tiras para unhas
fr: Santé et beauté > Hygiène personnelle > Cosmétiques > Soin des ongles > Faux-ongles: Capsules pour ongles; Stickers et bandelettes pour ongles
th: สุขภาพและความงาม > ผลิตภัณฑ์ดูแลส่วนบุคคล > เครื่องสำอาง > การดูแลเล็บ > เล็บปลอม: ปลายเล็บปลอม; แผ่นและสติกเกอร์ติดเล็บ
hu: Egészség és szépség > Személyes gondoskodás > Kozmetikumok > Körömápolás > Műkörmök: Körömhegyek; Körömborítások és -csíkok
fi: Terveys ja kauneus > Henkilökohtainen hygienia > Kosmetiikka > Kynsienhoito > Tekokynnet: Kynnen jatke; Kynsifoliokalvo
vi: Sức khỏe và sắc đẹp > Sản phẩm chăm sóc cá nhân > Mỹ phẩm > Chăm sóc móng tay > Móng giả: Móng giả tip; Miếng dán móng
sv: Skönhet och hälsa > Personlig vård > Kosmetika > Nagelvård > Lösnaglar: Nageltoppar; Nagelomslag och remsor
cs: Zdraví a krása > Osobní péče > Kosmetika > Péče o nehty > Umělé nehty: Tipy na nehty; Nehtové nálepky a proužky
zh-TW: 保健與美容 > 個人保養 > 化妝品 > 護甲 > 美甲貼片: 指甲貼片; 指甲貼膜及貼片
en: Health & Beauty > Personal Care > Cosmetics > Nail Care > False Nails: Nail Tips; Nail Wraps & Strips
de: Gesundheit & Schönheit > Körperpflege > Kosmetika > Nagelpflege > Künstliche Nägel: Nageltips; Nagelfolien & -streifen
sk-SK: Zdravie a krása > Osobná starostlivosť > Kozmetika > Starostlivosť o nechty > Umelé nechty: Tipy na nechty; Nechtové fólie a pásiky
nb: Skjønnhet og helse > Personlig pleie > Kosmetikk > Neglepleie > Falske negler: Negletipper; Neglewraps og strips
es: Salud y belleza > Cuidado personal > Cosméticos > Cuidado de uñas > Uñas postizas: Puntas de uñas; Envolturas y tiras de uñas
it: Salute e bellezza > Cura della persona > Cosmetici > Cura delle unghie > Unghie finte: Punte per unghie; Involucri e strisce per unghie
tr: Sağlık ve Güzellik > Kişisel Bakım > Kozmetik > Tırnak Bakımı > Takma Tırnaklar: Tırnak Uçları; Tırnak Kaplamalar ve Şeritler
ko: 건강/미용 > 개인 미용/위생 용품 > 화장품 > 네일 케어 > 인조 네일: 네일 팁; 네일 랩 및 스트립
ro-RO: Sănătate și frumusețe > Îngrijire personală > Cosmetice > Îngrijirea unghiilor > Unghii false: Tipsuri pentru unghii; Folii și benzi pentru unghii
da: Sundhed og skønhed > Personlig pleje > Kosmetik > Neglepleje > Falske negle: Neglespidser; Negle-wraps og -strips
lt-LT: Sveikata ir grožis > Asmeninė priežiūra > Kosmetika > Nagų priežiūra > Netikri nagai: Nagų tipsai; Nagų įvyniojimai ir juostelės
ja: 美容・健康 > 衛生日用品 > コスメ・スキンケア > ネイルケア > ネイルチップ: ネイルチップ; ネイルラップ・ストリップ
el: Υγεία & ομορφιά > Προσωπική φροντίδα > Καλλυντικά > Περιποίηση νυχιών > Ψεύτικα νύχια: Τιπς νυχιών; Αυτοκόλλητα νυχιών
pt-PT: Saúde e beleza > Cuidado pessoal > Cosmética > Cuidados das unhas > Unhas falsas: Tips de unhas; Wraps e bandas para unhas
nl: Gezondheid en persoonlijke verzorging > Persoonlijke verzorging > Cosmetica > Nagelverzorging > Valse nagels: Nagel tips; Nagel wraps en strips
bg-BG: Здраве и красота > Лична грижа > Козметика > Грижа за ноктите > Изкуствени нокти: Изкуствени нокти; Лепенки и ленти за нокти
ru: Красота и здоровье > Личная гигиена и уход за собой > Косметика > Уход за ногтями > Накладные ногти: Типсы для ногтей; Наклейки и полоски для ногтей
hr-HR: Zdravlje i ljepota > Osobna njega > Kozmetika > Njega noktiju > Umjetni nokti: Tipse za nokte; Naljepnice i trake za nokte
pl: Zdrowie i uroda > Higiena osobista > Kosmetyki > Pielęgnacja paznokci > Tipsy: Tipsy do paznokci; Naklejki i folie na paznokcie
sl-SI: Zdravje in lepota > Osebna nega > Kozmetika > Nega nohtov > Umetni nohti: Konice za umetne nohte; Ovoji in trakovi za nohte
zh-CN: 保健/美容/卫生/护理 > 个人护理 > 化妆品 > 指甲护理 > 假指甲: 甲片; 指甲贴